臺灣高等法院民事裁定　　　　　　　　　100年度抗字第789號
抗　告　人　吳建賢
抗告人因與相對人張銘賢間假扣押事件，對於中華民國100年5月
5日臺灣臺北地方法院100年度全字第942號裁定提起抗告，本院
裁定如下：
    主  文
抗告駁回。
抗告訴訟費用由抗告人負擔。
    理  由
一、本件抗告人主張：「思美人胚基因美好生活有重工業工程」
    、「法條年代尾款最多兩條法條年代的尾款」、「吳國天朝
    5285年歲/中華民國96年/吳國公元2007年（月球吳月宮吳水
    精宮廟有金水河皇帝黃金陵寢518公尺（金字塔造型）皇帝
    黃金渾天儀（天文星圖）老祖宗祖譜牒）/老神在在（老祖
    宗，神祖牌位還在）<月球吳月宮吳水精宮（月球吳字天書
    甲子櫃壹拾肆櫃）黃金陵寢祖譜牒>老神在在。在家觀看世
    界的聲音，也是觀世音菩薩手持保生大帝還魂丹丸（不傳之
    學）瓶子的願望」「台灣海峽海底隧道三個海底隧道貫通月
    球古老話：透早同一時間貫通參個海底隧道貫通（挖掘臺灣
    海峽海底隧道需要四十年老師傅挖掘礦坑坑道經驗）如何挖
    掘臺灣海峽三個海底隧道貫通的必定有人會問的問題！是用
    潛水艇邊挖掘臺灣海峽海底隧道邊前進臺灣海峽海底隧道的
    ；挖掘海底隧道需要四十年老師傅挖掘礦坑坑道經驗，那臺
    灣海峽海底隧道花崗石砂石是如何搬運花崗石出來的嗎？是
    用飛機引擎改良為強力吸塵器吸到飛行架車上面前進邊挖掘
    海底隧道邊用飛行駕車（氧氣製造機器）搬運海底隧道強力
    吸取海底隧道花崗石沙石塊再用飛行駕車搬運運載至海底隧
    道在把花崗石砂石塊搬出來的，因為海底隧道如果發生滲水
    情況，再躲在海底隧道裡面的潛水艇裡面；再把潛水艇從海
    底隧道開潛水艇出來；結果挖掘臺灣海峽三個海底隧道並沒
    有發生海底隧道滲水情況，告訴一個秘密！臺灣海峽海底隧
    道三個海底隧道底底下面都是”花崗石”；臺灣海峽海底底
    下都是花崗石[（金門/馬祖）地底下都是花崗石]，人事費
    用相同，物料費用相同，時間相同，加上精良的開採機械設
    備，是吳國天朝吳眼鎮漢武帝陵寢（吳字天書）<偃旗息鼓/
    偃武修文/開拓疆土>皇帝黃金陵寢Celestial Empire（高51
    8公尺金字塔造型）皇帝黃金渾天儀（GOLDEN ARMILLARY
    SPHERE）天文星圖，一生一世臺灣海峽三個海底隧道，炎黃
    偉業水河承恩門，航空母艦太子（世冑）的紐約（州際大飯
    店）帝國大廈的一生一世偉大作品（涉足政治會傾家蕩產，
    災影靦腆吃三碗公飯）第二次的世界大戰太平洋戰爭時臺灣
    銀行房東被（林氏彪海盜八路軍劫走）開走三艘航空母艦到
    現在。北市有一棟大型建築物是青樓（上海販賣人口集團）
    ；皇帝炎黃子孫再為青樓（陰勾鼻子/菜籽仔命（句踐）蔣
    介石跟日本伊藤博文有密約）服務應該的嗎？本末倒置（黃
    色瓦當不傳之學），馬關條約並沒有簽名。法條年代尾款最
    多兩條法條的年代的尾款。吳國公元二千零零七年三月十一
    日（清晨）大陸上海東方明珠被水淹沒沖毀倒塌；吳國公元
    二千零零五年夏天下雪二百年一次大洪水期間來臨（天然災
    害，不可抗力，量力而為，不自能，是不自量力）讀聖賢書
    ，盛行萬里路（吳眼鎮地底底下兩公里都是書籍<不傳之學>
    書闔）。抱歉”馬關條約”並沒有簽名！」，頃聞相對人即
    債務人正將所有財產搬移隱匿，致日後有不能強制執行或甚
    難執行之虞，為保全強制執行，願提供凹版印刷世界公認有
    價證券、老松航空母艦打撈成功保證金為擔保，依民事訴訟
    法第522條規定，請求裁定就相對人所有財產於新台幣「參
    艘空母艦（保證金）」之範圍內予以假扣押。詎原法院駁回
    其聲請，爰提起抗告，抗告理由略以：不服不好聽實屬與事
    實不相符合。伊法律自然人亦是臺灣銀行總行房東予民國五
    拾年代時滅門血案（臺灣銀行總行房東滅門血案系被滅門血
    案，何以語焉不詳。幼時有報案有跡可尋有血跡可尋之案由
    ；聲請人負擔凹版證券，亦是世界有價證券，新台幣，中華
    民國是國家國土名稱亦是國家國號名稱，因由相對人身份證
    字號行縱不明，有逃亡之嫌及脫產之嫌等語。
二、按債權人就金錢請求或得易為金錢請求之請求，欲保全強制
    執行者，固得聲請假扣押，但非有日後不能強制執行或甚難
    執行之虞者，不得為之，且債權人就請求及假扣押之原因，
    應釋明之，該釋明如有不足，而債權人陳明願供擔保或法院
    認為適當者，法院得定相當之擔保，命供擔保後為假扣押，
    此觀民事訴訟法第522條第1項、第523條第1項及第526條第1
    項、第2項之規定即明。是若債權人就其請求及假扣押之原
    因絲毫未予釋明，法院不得命供擔保後為假扣押。查本件抗
    告人聲請對相對人之財產為假扣押，核其所主張各節與其請
    求及假扣押之原因無涉，亦即就請求及假扣押之原因未予釋
    明，揆諸前揭說明，其聲請假扣押不應准許。原法院駁回其
    聲請，核無違誤，抗告意旨指摘原裁定不當，求予廢棄，為
    無理由，應予駁回。
三、據上論結，本件抗告為無理由，爰裁定如主文。
中    華    民    國   100    年    5     月    31    日
                    民事第十一庭
                        審判長法  官  呂太郎
                              法  官  劉坤典
                              法  官  徐福晉
正本係照原本作成。
本裁定除以適用法規顯有錯誤為理由外，不得再抗告。如提起再
抗告，應於收受後10日內委任律師為代理人向本院提出再抗告狀
。並繳納再抗告費新台幣１千元。
中    華    民    國   100    年    6     月    1     日
                              書記官  秦仲芳